【裁判字號】    99,訴,1053
【裁判日期】    991125
【裁判案由】    違反毒品危害防制條例
【裁判全文】
臺灣屏東地方法院刑事判決              99年度訴字第1053號
公  訴  人  臺灣屏東地方法院檢察署檢察官
被      告  陳文能
上列被告因違反毒品危害防制條例案件，經檢察官提起公訴（99
年度毒偵字第1774號），茲因被告就被訴事實為有罪之陳述，經
告知簡式審判程序意旨，並聽取公訴人及被告之意見後，本院合
議庭裁定由受命法官獨任依簡式審判程序審理，判決如下：
    主  文
陳文能施用第一級毒品，累犯，處有期徒刑拾月；又施用第二級
毒品，累犯，處有期徒刑陸月；應執行有期徒刑壹年貳月。
    事  實
一、陳文能於民國96年間，因竊盜案件，經本院以96年度簡字第
    181 號判決處有期徒刑3 月確定；再因竊盜案件，經本院以
    96年度易字第80號判決處有期徒刑8 月確定，上開案件經減
    刑後合併執行有期徒刑5 月確定，嗣於97年7 月20日縮刑期
    滿執行完畢。復因施用毒品案件，經本院以96年度毒聲字第
    13號裁定送勒戒處所施以觀察、勒戒後，因認有繼續施用毒
    品傾向，復以96年度毒聲字第230 號裁定令入戒治處所施以
    強制戒治，於97年3 月28日停止強制戒治出監，（指揮書執
    畢日97年4 月8 日），並經臺灣屏東地方法院檢察署檢察官
    以97年度戒毒偵字第34號為不起訴處分確定。
二、詎其經前開有期徒刑及觀察、勒戒、強制戒治執行完畢後5
    年內，猶不知悔改，明知海洛因及甲基安非他命經公告列為
    毒品危害防制條例第2 條第2 項第1 款、第2 款之第一級、
    第二級毒品，不得非法持有、施用，竟分別基於施用第一、
    二級毒品之犯意，於99年5 月16日上午10時許，在其位於屏
    東縣屏東縣枋寮鄉○○村○○路170 巷10號之住處內，以皮
    下注射之方式（針筒於查獲前已經丟棄而滅失），施用第一
    級毒品海洛因1 次；又於99年5 月16日中午12時許，在其位
    於屏東縣枋寮鄉○○村○○路170 巷10號之住處內，以置入
    玻璃球內燒烤而吸用其所生煙霧之方式（玻璃球於查獲前已
    經丟棄而滅失），施用第二級毒品甲基安非他命1 次。嗣於
    99年5 月17日，因另涉竊盜案件為警查獲，經其同意後採其
    尿液送驗結果，呈嗎啡即海洛因經人體水解代謝產物及甲基
    安非他命陽性反應。
三、案經屏東縣政府警察局枋寮分局報告臺灣屏東地方法院檢察
    署檢察官偵查起訴。
    理  由
一、本案被告陳文能所犯違反毒品危害防制條例罪，並非法定刑
    為死刑、無期徒刑或最輕本刑3 年以上有期徒刑之罪，亦非
    高等法院管轄第一審之案件，而被告於本院準備程序中就被
    訴事實為有罪之陳述，本院合議庭乃裁定由受命法官獨任進
    行簡式審判程序。又簡式審判程序之證據調查，不受刑事訴
    訟法第159 條第1 項、第161 條之2 、第161 條之3 、第16
    3 條之1 及第164 條至第170 條規定之限制，刑事訴訟法第
    273 條之2 亦定有明文，故本件審理依該規定，亦排除嚴格
    證據調查，併予敘明。
二、上開犯罪事實，業據被告陳文能於本院審理中供承不諱（見
    本院卷第43、44頁），而被告於99年5 月17日為警查獲後所
    排放之尿液經採樣送驗，以酵素免疫分析法檢驗及氣相層析
    質譜儀法確認檢驗結果，於嗎啡及甲基安非他命均呈陽性反
    應，有屏東縣政府警察局枋寮分局毒品犯罪嫌疑人尿液採驗
    作業管制紀錄表及台灣檢驗科技股份有限公司99年6 月1 日
    所出具報告編號KＺ000000000000號之濫用藥物檢驗報告各1
    份附卷足稽，堪認被告前揭自白與客觀事實相符，堪予採認
    。查本件被告陳文能前因施用毒品案件，經本院以96年度毒
    聲字第13號裁定送勒戒處所施以觀察、勒戒後，因認有繼續
    施用毒品傾向，復以96年度毒聲字第230 號裁定令入戒治處
    所施以強制戒治，於97年3 月28日停止強制戒治出監，（指
    揮書執畢日97年4 月8 日），並經臺灣屏東地方法院檢察署
    檢察官以97年度戒毒偵字第34號為不起訴處分確定，此有臺
    灣高等法院被告前案紀錄表附卷可考，被告於上開觀察、勒
    戒及強制戒治執行完畢後，復行觸犯毒品危害防制條例第10
    條之罪，應依法追訴處罰。綜此，本件事證已臻明確，被告
    施用毒品海洛因及甲基安非他命之犯行，均洵堪認定，應依
    法論科。
四、按海洛因及甲基安非他命分屬毒品危害防制條例第2 條第2
    項第1 款、第2 款規定之第一級及第二級毒品，均不得持有
    及施用，核被告陳文能所為，係犯同條例第10條第1 項、第
    2 項之施用第一級、第二級毒品罪。被告上開施用海洛因、
    甲基安非他命前後之持有第一級、第二級毒品之低度行為，
    分別為其施用之高度行為所吸收，均不另論罪。被告所犯上
    開2 罪，犯意各別，應予分論併罰。另被告有如前揭犯罪事
    實欄所述之經有期徒刑宣告及執行完畢之情形，有前開臺灣
    高等法院被告前案紀錄表附卷可稽，其於有期徒刑執行完畢
    後5 年以內，故意再犯本件均為有期徒刑以上之罪，皆構成
    累犯，俱應依刑法第47條第1 項規定加重其刑。爰審酌被告
    前已因施用毒品犯行經觀察、勒戒及強制戒治，竟仍故態復
    萌，復行施用毒品不輟，無視於毒品對於自身健康之戕害及
    國家對於杜絕毒品犯罪之禁令，足認非予以適當刑罰不足以
    禁絕；惟衡酌施用毒品係屬自戕行為，被告犯罪手段尚屬平
    和，亦未因此而危害他人，所生損害尚非鉅大，而被告犯後
    於本院審理時坦承犯行，尚見悔意之犯罪後態度，暨施用毒
    品者均有相當程度之成癮性及心理依賴，其犯罪心態與一般
    刑事犯罪之本質並不相同，應側重適當之醫學治療及心理矯
    治為宜，及其智識程度、家庭經濟狀況勉持暨其犯罪動機、
    目的、手段等一切情狀，分別量處如主文所示之刑，並定其
    應執行之刑，以資懲儆。未扣案而供被告本件施用海洛因犯
    罪使用之注射針筒，及施用甲基安非他命使用之玻璃球吸食
    器，除據被告陳文能供稱於查獲前已經丟棄而滅失，依現有
    卷證復不能證明其尚存在，爰不另為沒收之諭知，附此敘明
    。
據上論斷，應依刑事訴訟法第273 條之1 第1 項、第299 條第1
項前段，毒品危害防制條例第10條第1 項、第2 項，刑法第11條
前段、第47條第1 項、第51條第5 款，判決如主文。
本案經檢察官許英輝到庭執行職務。
中    華    民    國    99    年    11    月    25    日
                  刑事第三庭    法  官  陳茂亭
以上正本證明與原本無異。
如不服本判決應於收受判決後10日內向本院提出上訴書狀，並應
敘述具體理由；其未敘述上訴理由者，應於上訴期間屆滿後20日
內向本院補提理由書（均須按他造當事人之人數附繕本）「切勿
逕送上級法院」。
中    華    民    國    99    年    11    月    25    日
                                書記官  黃佳惠
附錄本案論罪科刑法條：
毒品危害防制條例第10條
施用第一級毒品者，處 6 月以上 5 年以下有期徒刑。
施用第二級毒品者，處 3 年以下有期徒刑。

司法院資訊處製作；財團法人民間司法改革基金會備份。
